cs: Typ hřebenu: Hřeben na zaplétání hřívy; Kombinovaný hřeben; Hřbílko; Vyčesávací hřeben; Rozčesávací hřeben; Hřeben na hřívu a ocas; Hřeben na hřívu; Kovové hřbílko; Hřeben na zaplétání; Protrhávací hřeben; Značkovací hřeben na srst; Hřeben typu hrábě; Gumové hřbílko; Dělicí hřeben; Hřeben na ocas; Ostatní
vi: Loại lược: Lược hỗ trợ tết lông; Lược chải kết hợp; Lược chải curry; Lược chải rụng lông; Lược gỡ rối; Lược chải bờm và đuôi; Lược chải bờm; Lược chải curry kim loại; Lược tết lông; Lược tỉa lông; Lược tạo hình; Lược cào; Lược chải curry cao su; Lược chia phần; Lược chải đuôi; Khác
zh-TW: 梳子類型: 編髮梳; 雙齒梳; 馬刮梳; 褪毛梳; 順髮梳; 鬃毛與馬尾梳; 鬃毛梳; 金屬馬刮梳; 結辮梳; 拔毛梳; 臀部標記梳; 耙梳; 橡膠馬刮梳; 分區梳; 尖尾梳; 其他
bg-BG: Вид на гребена: Гребен за сплитане; Комбиниран гребен; Четка за чесане; Гребен за подкосъм; Гребен за разресване; Гребен за грива и опашка; Гребен за грива; Метална чесалка; Гребен за сплитане на грива; Гребен за прореждане; Гребен за маркиране (quarter marker); Гребен тип гребло; Гумена чесалка; Гребен за разделяне; Гребен с опашка; Друго
fi: Kamman tyyppi: Lettikampa; Yhdistelmäkampa; Suka; Pohjavillakampa; Selvityskampa; Harja- ja häntäkampa; Harjakampa; Metallisuka; Lettikampa; Nypintäkampa; Kuviokampa; Haravakampa; Kumisuka; Jakauskampa; Piikkikampa; Muu
tr: Tarak tipi: Örgü yardımcısı tarak; Kombinasyon tarak; Kaşağı; Tüy toplayıcı tarak; Dolaşık açıcı tarak; Yele ve kuyruk tarağı; Yele tarağı; Metal kaşağı; Örgü tarağı; İnceltme tarağı; Desen tarağı; Tırmık tarak; Kauçuk kaşağı; Ayırma tarağı; Kuyruklu tarak; Diğer
nl: Type kam: Vlechthulpkam; Combinatiekam; Roskam; Ontwolkam; Ontklitkam; Maan- en staartkam; Manenkam; Metalen roskam; Invlechtkam; Uitdunkam; Quartermark-kam; Harkkam; Rubberen roskam; Verdeelkam; Puntkam; Overige
hr-HR: Vrsta češlja: Češalj za pletenice; Kombinirani češalj; Češagija; Češalj za ispadanje dlake; Češalj za raspetljavanje; Češalj za grivu i rep; Češalj za grivu; Metalna češagija; Češalj za pletenje; Češalj za stanjivanje; Češalj za uzorke; Češalj grablje; Gumena češagija; Češalj za odvajanje; Češalj sa šiljkom; Ostalo
ro-RO: Tipul pieptenului: Pieptăn pentru împletit; Pieptăn combinat; Țesală; Pieptăn pentru îndepărtarea părului; Pieptăn pentru descurcare; Pieptăn pentru coamă și coadă; Pieptăn pentru coamă; Țesală din metal; Pieptăn pentru împletire; Pieptăn pentru rărire; Pieptăn pentru marcajele sferturilor; Pieptăn tip greblă; Țesală din cauciuc; Pieptăn pentru secționare; Pieptăn cu coadă; Altele
de: Art des Kamms: Flechthilfekamm; Kombikamm; Striegel; Entfilzungskamm; Entwirrkamm; Mähnen- und Schweifkamm; Mähnenkamm; Metallstriegel; Einflechtkamm; Verziehkamm; Quarter-Marker-Kamm; Harken-Kamm; Gummistriegel; Abteilkamm; Stielkamm; Sonstige
pt-BR: Tipo de pente: Pente para trança; Pente misto; Rasqueadeira; Pente tira-pelos; Pente desembaraçador; Pente para crina e cauda; Pente para crina; Rasqueadeira de metal; Pente para trançar; Pente de desbaste; Pente para marcação; Pente ancinho; Rasqueadeira de borracha; Pente separador; Pente de cabo; Outro
it: Tipo di pettine: Pettine per trecce; Pettine combinato; Striglia; Pettine slanatore; Pettine districante; Pettine per criniera e coda; Pettine per criniera; Striglia in metallo; Pettine per treccine; Pettine per sfoltire; Pettine per quarti; Pettine a rastrello; Striglia in gomma; Pettine per sezioni; Pettine a coda; Altro
th: ประเภทของหวี: หวีแบ่งผมถักเปีย; หวีอเนกประสงค์; หวีสางขน; หวีผลัดขน; หวีสางผมพันกัน; หวีสางแผงคอและหาง; หวีสางแผงคอ; หวีสางขนเหล็ก; หวีถักเปีย; หวีสอยแผงคอ; หวีทำลายตาราง; หวีคราด; หวีสางขนยาง; หวีแบ่งผม; หวีหาง; อื่นๆ
ru: Тип гребня: Расческа для плетения кос; Комбинированная расческа; Скребница; Гребень для вычесывания подшерстка; Расческа для распутывания волос; Расческа для гривы и хвоста; Расческа для гривы; Металлическая скребница; Расческа для заплетания; Расческа для прореживания; Расческа для узоров на крупе; Расческа-грабли; Резиновая скребница; Расческа для разделения прядей; Расческа с хвостиком; Другое
es: Tipo de peine: Peine para trenzar; Peine combinado; Almohaza; Peine deslanador; Peine desenredante; Peine para crin y cola; Peine para crin; Almohaza de metal; Peine para trenzado; Peine de entresacar; Peine marcador de cuartos; Peine tipo rastrillo; Almohaza de goma; Peine separador; Peine de cola; Otro
pt-PT: Tipo de pente: Pente para tranças; Pente misto; Almofaça; Pente de muda; Pente desembaraçador; Pente para crina e cauda; Pente para crina; Almofaça de metal; Pente de entrançar; Pente de desbaste; Pente para marcas de quarto; Pente ancinho; Almofaça de borracha; Pente de separação; Pente de cabo; Outro
nb: Type kam: Flettehjelp-kam; Kombinasjonskam; Strigle; Røytekam; Flokekam; Man- og halekam; Mankam; Metallstrigle; Flettekam; Nappekam; Mønsterkam; Rakekam; Gummistrigle; Inndelingskam; Spisskam; Annet
da: Kamtype: Hjælpekam til fletning; Kombinationskam; Strigle; Underuldskam; Filterkam; Man- og halekam; Mankam; Metalstrigle; Flettekam; Tyndekam; Quarter marker-kam; Rivekam; Gummistrigle; Spidskam; Halekam; Andet
pl: Rodzaj grzebienia: Grzebień do zaplatania; Grzebień uniwersalny; Zgłębło; Grzebień do podszerstka; Grzebień do rozczesywania; Grzebień do grzywy i ogona; Grzebień do grzywy; Zgłębło metalowe; Grzebień do koreczków; Grzebień do przerywania; Grzebień do wzorów na zadzie; Zgrzebło; Zgrzebło gumowe; Grzebień do wydzielania pasm; Grzebień ze szpikulcem; Inny
sk-SK: Typ hrebeňa: Hrebeň na pletenie vlasov; Kombinovaný hrebeň; Žbilko; Vyčesávací hrebeň; Hrebeň na rozčesávanie; Hrebeň na hrivu a chvost; Hrebeň na hrivu; Kovové žbilko; Hrebeň na zapletanie; Prerieďovací hrebeň; Hrebeň na štvorcové vzory; Hrebeň v tvare hrablí; Gumené žbilko; Oddeľovací hrebeň; Hrebeň so špičkou; Iné
hu: Fésű típusa: Fonássegítő fésű; Kombinált fésű; Vakaró; Aljszőrkiszedő fésű; Bontófésű; Sörény- és farokfésű; Sörényfésű; Fémvakaró; Fonófésű; Ritkítófésű; Mintázó fésű; Gereblyefésű; Gumi vakaró; Tincsező fésű; Stílfésű; Egyéb
sl-SI: Vrsta glavnika: Glavnik za pletenje; Kombinirani glavnik; Česalo (curry); Glavnik za odstranjevanje podlanke; Glavnik za razčesavanje; Glavnik za grivo in rep; Glavnik za grivo; Kovinsko česalo (curry); Glavnik za pletenje kit; Glavnik za puljenje; Glavnik za vzorce (quarter marker); Glavnik v obliki grabelj; Gumijasto česalo (curry); Glavnik za ločevanje pramenov; Glavnik za rep; Drugo
el: Τύπος χτένας: Χτένα για πλεξούδες; Διπλή χτένα; Ξύστρα; Χτένα αφαίρεσης νεκρού τριχώματος; Χτένα ξεμπερδέματος; Χτένα για χαίτη και ουρά; Χτένα για χαίτη; Μεταλλική ξύστρα; Χτένα πλεξίματος; Χτένα αραιώματος; Χτένα για μοτίβα στα καπούλια; Χτένα τσουγκράνα; Λαστιχένια ξύστρα; Χτένα χωρίσματος; Χτένα με ουρά; Άλλο
fr: Type de peigne: Peigne à natter; Peigne mixte; Étrille; Peigne de mue; Peigne démêloir; Peigne pour crinière et queue; Peigne à crinière; Étrille en métal; Peigne à tresser; Peigne à désépaissir; Peigne à damier; Peigne râteau; Étrille en caoutchouc; Peigne de séparation; Peigne à queue; Autre
zh-CN: 马梳类型: 编发辅助梳; 组合梳; 马梳; 去浮毛梳; 解结梳; 鬃尾梳; 马鬃梳; 金属马梳; 编辫梳; 拔毛梳; 臀部标记梳; 耙梳; 橡胶马梳; 分区梳; 尖尾梳; 其他
en: Comb type: Braid aid comb; Combination comb; Curry comb; Deshedding comb; Detangling comb; Mane and tail comb; Mane comb; Metal curry comb; Plaiting comb; Pulling comb; Quarter marker comb; Rake comb; Rubber curry comb; Sectioning comb; Tail comb; Other
ko: 빗 유형: 브레이드 에이드 빗; 콤비네이션 빗; 커리 빗; 디쉐딩 빗; 디탱글링 빗; 갈기 및 꼬리용 빗; 갈기용 빗; 금속 커리 빗; 플래팅 빗; 풀링 빗; 쿼터 마커 빗; 레이크 빗; 고무 커리 빗; 섹셔닝 빗; 꼬리 빗; 기타
lt-LT: Šukų tipas: Šukos kasoms pinti; Kombinuotos šukos; Brūkštas; Šėrimosi šukos; Šukos plaukams išnarplioti; Karčių ir uodegos šukos; Karčių šukos; Metalinis brūkštas; Pynimo šukos; Šukos karčiams pešti; Šukos raštams kurti (Quarter marker); Šukos-grėbliukas; Guminis brūkštas; Šukos sruogoms atskirti; Uodegos šukos; Kita
sv: Typ av kam: Flätkam; Kombinationskam; Ryktskrapa; Fällkam; Utredningskam; Man- och svanskam; Mankam; Ryktskrapa i metall; Knoppningskam; Ryckkam; Krysskam; Räfsa; Ryktskrapa i gummi; Sektionskam; Pinnkam; Övrigt
ja: コームタイプ: ブレードエイドコーム; コンビネーションコーム; カレーコーム; 抜け毛取りコーム; ディタングリングコーム; たてがみ用・尻尾用コーム; たてがみ用コーム; 金属製カレーコーム; 編み込み用コーム; すきぐし; クォーターマーカーコーム; レーキコーム; ゴム製カレーコーム; セクショニングコーム; テールコーム; その他